# 永续债作为权益工具，其利息的处理

提问人：haifeng719 时间：2019-10-10 12:58:06
公司发行永续债，符合权益工具的条件，账务处理已作为权益工具，利息支付作为利润分配。但公司目前的未分配利润小于本次需要支付的利息，本次作为利润分配后，期末未分配利润将为负数，请问这样处理是否可行？

回答人：chenyiwei
这更多地是一个法律问题。由于永续债在会计上作为权益，其支付的利息应作为利润分配处理。对于这种情况是否受到报表上可分配利润的限制，法律上没有明确规定，个人理解是此时发行方应动用其递延付息选择权推迟利息的支付，以免出现未分配利润为负数的情况，特别是当该永续债的利息为非累积的情形时。但如果此时已经发生了强制付息事件，则还是应当优先考虑遵循永续债条款的约定。总之建议是： 1 、任何处理不能导致违反永续债的发行条款约定； 2 、同时也应确保遵循公司法的规定。鉴于此类问题的复杂性和对公司信用状况的潜在影响，建议咨询律师和金融监管机构意见。